臺灣臺中地方法院刑事判決　　　　　　　96年度訴字第1068號
公　訴　人　臺灣臺中地方法院檢察署檢察官
被　　　告　甲○○
選任辯護人　林偉超律師
被　　　告　乙○○
　　　　　　丙○○
上二人共同
選任辯護人　楊譜諺律師
上列被告等因違反槍砲彈藥刀械管制條例等案件，經檢察官提起
公訴（九十六年度偵字第一三四二號、第四五０二號），本院判
決如下：
    主  文
甲○○未經許可，寄藏可發射子彈具有殺傷力之改造手槍，累犯
，處有期徒刑年貳月，併科罰金新臺幣拾貳萬元，罰金如易服
勞役，以新臺幣壹仟元折算壹日，扣案可發射子彈具有殺傷力之
改造手槍壹支（含彈匣壹個，槍枝管制編號為00000000
00）及鑑驗剩餘具有殺傷力之口徑九ｍｍ之制式子彈伍顆，均
沒收。又共同意圖為自己不法之所有，以恐嚇使人將本人之物交
付未遂，累犯，處有期徒刑捌月。應執行有期徒刑年陸月，併
科罰金新臺幣拾貳萬元，罰金如易服勞役，以新臺幣壹仟元折算
壹日，扣案可發射子彈具有殺傷力之改造手槍壹支（含彈匣壹個
，槍枝管制編號為0000000000）及鑑驗剩餘具有殺傷
力之口徑九ｍｍ之制式子彈伍顆，均沒收。
乙○○、丙○○共同意圖為自己不法之所有，以恐嚇使人將本人
之物交付未遂，各處有期徒刑陸月，如易科罰金，均以新台幣壹
仟元折算壹日。
    事  實
一、甲○○前曾於民國九十四年間，因犯恐嚇取財罪，於九十四
    年七月九日經本院以九十四年度易字第四九一號刑事判決判
    處有期徒刑九月確定，於九十五年五月三十一日縮刑期滿而
    執行完畢。猶不知悔改，明知具有殺傷力之改造手槍及子彈
    均係屬槍砲彈藥刀械管制條例所管制之物品，非經主管機關
    許可，不得持有、寄藏，仍基於明知未經許可，寄藏手槍、
    子彈之犯意，於九十四年八月間某日，在屏東縣潮州鎮○○
    路四五號六樓之二住處，收受友人陳詠嵐（已死亡，另經檢
    察官為不起訴處分確定在案）所交付之仿ＢＥＲＥＴＴＡ廠
    九二ＦＳ型半自動手槍改造而成之具有殺傷力之改造手槍一
    支（含彈匣一個，槍枝管制編號為0000000000）
    及口徑九ｍｍ之制式子彈共六顆（其中一顆子彈已鑑驗試射
    而不具殺傷力，鑑驗後剩餘五顆），並將之藏放於上揭住處
    ，迄於九十五年十二月底某日，將該槍、彈攜至臺中市○區
    ○○○街二五號七樓之五居處藏放，而未經許可，寄藏上揭
    具有殺傷力之改造手槍及子彈。嗣於九十六年一月三日，為
    警在其上揭居處查獲，並扣得具有殺傷力之改造手槍一支（
    含彈匣一個，槍枝管制編號為0000000000）及口
    徑九ｍｍ之制式子彈共六顆（其中一顆子彈已鑑驗試射而不
    具殺傷力，鑑驗後剩餘五顆）。
二、乙○○與丁○○原係男女朋友，兩人在交往期間，曾於九十
    四年十月間共宿在台北縣淡水鎮民宿，乙○○曾用相機拍攝
    兩人性愛相片計十餘張，惟於九十五年一月間，兩人業已分
    手且不相聯絡往來，詎於九十五年五、六月間，乙○○得知
    其弟丙○○缺錢花用，竟與丙○○共同基於意圖為自己不法
    之所有之犯意聯絡，由乙○○提供丁○○為作案對象，並將
    上開性愛照片及丁○○之住家地址、手機號碼提供予丙○○
    ，丙○○則再邀集甲○○參與，並與甲○○共同基於意圖為
    自己不法之所有之犯意聯絡，由丙○○提供上揭照片、電話
    號碼及丁○○住址等資料，甲○○則負責打電話向丁○○恐
    嚇取財，議定後，甲○○先於九十五年六月二十日以號碼為
    0000000000號之行動電話撥打電話予丁○○，向
    丁○○恫嚇稱：「梁小姐，妳有東西（相片）在我這」等語
    ，丁○○自覺可疑隨即掛掉電話，復接連數日撥打電話與丁○○，惟丁○○均未接聽，再接續於同年七月十三日，在丁○○所住社區對面之釣蝦場以電話撥打給丁○○，並恫嚇稱
    ：「梁小姐，有空嗎？要不要出來看你的照片？」、「家人
    看到會不太好的照片」，復接續於九十五年七月十七日下午
    二時許，再以上揭號碼為0000000000號之行動電
    話撥打電話予丁○○，並恫嚇稱：「梁小姐要不要看相片？
    看跟牛郎性愛的相片」、「有沒有你自己最清楚，我求財，
    我欠錢，你不談的話，我就把相片散布出去」等語，並於同
    月十九日下午將上開性愛照片中之九張置於信封袋密封放至
    丁○○居住之社區管理室經由管理員轉交予丁○○，隨於翌
    日（二十日），再以上揭號碼為0000000000號之
    行動電話傳送簡訊恐嚇丁○○，簡訊內容為：「老師你好，
    照片好看嗎？請回電」、「不囉唆、不麻煩、有空嗎？聊聊
    」、「簡單方便，原件資料還給你，絕無拷貝，我給你帳號
    ，匯五十萬元過來，包你一切沒事」、「原件資料就是春宮
    資料、光碟，全部歸還」等語，復接續於同年八月二日，再
    次以上法傳送簡訊恐嚇丁○○，簡訊內容為：「一句話二十
    萬」、「不然下次照片就不是用信封袋裝而是妳家住戶每人
    一張」等語，致丁○○心生畏懼。惟事後因丁○○拒絕付款
    ，乙○○、丙○○及甲○○始未能取得現款而未遂。
三、案經丁○○告訴及臺中市警察局第二分局移送臺灣臺中地方
    法院檢察署檢察官偵查，暨該署檢察官自動檢舉偵查起訴（
    丙○○部分）。
    理  由
一、按被告以外之人於審判外之陳述，雖不符合刑事訴訟法第一
    百五十九條之一至第一百五十九條之四之規定，但經當事人
    於審判程序同意作為證據，法院審酌該言詞陳述或書面陳述
    作成時之情況，認為適當者，亦得為證據。當事人、代理人
    或辯護人於法院調查證據時，知有第一百五十九條第一項不
    得為證據之情形，而未於言詞辯論終結前聲明異議者，視為
    有前項之同意，刑事訴訟法第一百五十九條之五定有明文。
    查：本判決下列所引用之各該被告以外之人於審判外之陳述
    ，雖屬傳聞證據，然被告及辯護人均同意以該傳聞證據為證
    據，且各該證人於警詢中之陳述均出於自由意思為之，且陳
    述之時點較接近於事實發生之時點，陳述之內容係其等親自
    見聞之事，亦無不法取供之情形，是以該被告以外之人於警
    詢陳述當時之客觀情況具有較可信之特別情況，復為證明本
    件犯罪事實存否所必要，故揆諸前開規定，前揭證據資料均
    應例外認定有證據能力，合先說明。
二、訊據被告甲○○、乙○○、丙○○對於上揭事實均坦承不諱
    ，並經證人即告訴人丁○○於警詢時證述屬實，並有性愛照
    片影本九張、簡訊內容翻拍照片五張、號碼為000000
    0000號之行動電話雙向通聯紀錄在卷足稽。又扣案之槍
    、彈經內政部警政署刑事警察局以性能檢驗法、試射法鑑驗
    結果：送鑑手槍一支（含彈匣一個，槍枝管制編號0000
    000000），認係仿ＢＥＲＥＴＴＡ廠九二ＦＳ型半自
    動手槍製造之槍枝，換裝土造金屬槍管而成之改造手槍，機
    械性能良好，可擊發適用子彈，認具殺傷力；送鑑子彈六顆
    ，認均係口徑九ｍｍ制式子彈（其中一顆子彈已鑑驗試射而
    不具殺傷力，鑑驗用餘子彈五顆），均具殺傷力等情，此有
    該局九十六年三月十九日刑鑑字第０九六００二八０七三號
    槍彈鑑定書一份附卷可憑。此外，復有扣案之具有殺傷力之
    改造手槍一支（含彈匣一個，槍枝管制編號為000000
    0000）及口徑九ｍｍ之制式子彈共六顆（其中一顆子彈
    已鑑驗試射而不具殺傷力，鑑驗後餘五顆）足資佐證，足認
    被告被告甲○○、乙○○、丙○○三人上揭之自白確均與事
    實相符。本件事證明確，被告被告甲○○、乙○○、丙○○
    之犯行均堪予認定。
三、按未經許可持有槍砲、彈藥、刀械等罪，其持有之繼續，為
    行為之繼續，並非狀態之繼續，故一經持有，其犯罪即告成
    立，但其完結，須繼續至持有行為終了時為止（最高法院八
    十八年度臺上字第二九六八號判決參照）。且按行為後法律
    有變更者，應依刑法第二條第一項從新從輕原則予以比較適
    用，係指被告之行為完成或終止後，不論變更修正前之刑罰
    法律，或修正後至法院裁判時之法律，均構成犯罪而應科以
    刑罰者而言；倘繼續犯之部分行為，已在新法公布施行並生
    效之後，即非屬於行為後法律有變更，自無刑法第二條第一
    項之適用，應逕行依裁判時之新法處罰（最高法院九十年度
    臺上字第六二三七號判決意旨參照），合先敘明。則刑法第
    三十三條關於法定罰金刑部分雖已於九十五年七月一日修正
    施行，然本件被告甲○○所為上揭關於槍砲彈藥刀械管制條
    例第八條第四項、第十二條第四項罰金刑部分規定，尚無新
    舊法比較之問題。是核被告甲○○所為，係犯槍砲彈藥刀械
    管制條例第八條第四項未經許可，寄藏可發射子彈具有殺傷
    力之改造手槍罪、同條例第十二條第四項未經許可，寄藏子
    彈罪及刑法第三百四十六條第三項、第一項之恐嚇取財未遂
    罪；被告乙○○、丙○○所為，核均係犯刑法第三百四十六
    條第三項、第一項之恐嚇取財未遂罪。被告甲○○寄藏後持
    有槍、彈之行為係寄藏行為之當然結果，不另論罪。被告甲○○、乙○○、丙○○就上揭恐嚇取財未遂之犯行間，有犯
    意聯絡及行為分擔，為共同正犯。被告甲○○、乙○○、丙○○上揭先後多次恐嚇證人丁○○之犯行，係基於同一恐嚇
    取財犯意下之接續手段行為，僅侵害一法益，只論以一罪。
    被告甲○○以一寄藏行為，寄藏上揭具有殺傷力之改造手槍
    及子彈，為想像競合犯，應依刑法第五十五條前段之規定，
    從一重論以槍砲彈藥刀械管制條例第八條第四項之未經許可
    ，寄藏具有殺傷力之改造手槍罪。又被告甲○○曾於九十四
    年間，因犯恐嚇取財罪，於九十四年七月九日經本院以九十
    四年度易字第四九一號刑事判決判處有期徒刑九月確定，於
    九十五年五月三十一日縮刑期滿而執行完畢，有臺灣臺中地
    方法院檢察署刑案資料查註紀錄表及臺灣高等法院被告前案
    紀錄表在卷可憑，其前受徒刑執行完畢後，五年內故意再犯
    有期徒刑以上之罪，為累犯，應依刑法第四十七條第一項規
    定就上揭各罪加重其刑。又被告被告甲○○、乙○○、丙○○已著手恐嚇取財犯行，惟被害人並未交付財物，屬未遂犯
    ，應依刑法第二十六條前段之規定，就被告乙○○、丙○○
    二人減輕其刑，就被告甲○○恐嚇取財未遂部分先加後減之
    。爰審酌被告甲○○未經許可，寄藏上揭槍、彈，對社會、
    居家環境形成不定時之危害，亦對他人生命、身體、安全造
    成威脅，其犯罪對社會安全所生危害甚鉅，惟考量其寄藏槍
    彈之數量非鉅，並未以上揭槍、彈另犯他罪，另審酌被告甲○○、乙○○、丙○○上揭恐嚇取財未遂犯行所使用之手段
    甚為惡劣，犯罪所造成被害人恐懼，惟尚未取得財物，暨渠
    等犯罪之動機、目的、品行、智識及犯後均坦承犯行，頗具
    悔意，態度尚稱良好等一切情狀，各量處如主文所示之刑，
    並就被告乙○○、丙○○部分，均諭知易科罰金之折算標準
    ，就被告甲○○罰金刑部分諭知易服勞役之折算標準，且就
    被告甲○○部分定其應執行之刑，並就罰金刑部分諭知易服
    勞役之折算標準，以資懲儆。末查，扣案具有殺傷力之改造
    手槍一支（含彈匣一個，槍枝管制編號為00000000
    00）及鑑驗剩餘之口徑九ｍｍ之制式子彈共五顆，因係均
    屬違禁物，不問屬於犯人與否，應依刑法第三十八條第一項
    第一款之規定宣告沒收；至扣案已射擊完畢之口徑九ｍｍ之
    子彈一顆，因已無殺傷力，且非違禁物，爰不另為沒收之諭
    知，附此敘明。
據上論斷，應依刑事訴訟法第二百九十九條第一項前段，槍砲彈
藥刀械管制條例第八條第四項、第十二條第四項，刑法第十一條
前段、第三百四十六條第一項、第三項、第五十五條、第四十七
條第一項、第五十一條第五款、第四十一條第一項前段、第四十
二條第三項前段、第三十八條第一項第一款，判決如主文。
中　　華　　民　　國　　96　　年　　6 　　月　　7 　　日
                  臺灣臺中地方法院刑事第十一庭
                         審判長法  官  王世華
                               法  官  丁智慧
                               法  官  莊嘉蕙
上正本證明與原本無異。
如不服本判決，應於送達後十日內向本院提出上訴狀（須附繕本
），上訴於臺灣高等法院臺中分院。
                               書記官  劉易柔
中　　華　　民　　國　　96　　年　　6 　　月　　7 　　日
附錄論罪科刑法條：
槍砲彈藥刀械管制條例第八條第四項
未經許可，持有、寄藏或意圖販賣而陳列第一項所列槍枝者，處
三年以上十年以下有期徒刑，併科新臺幣七百萬元以下罰金。
槍砲彈藥刀械管制條例第12條
未經許可，製造、販賣或運輸子彈者，處 1 年以上 7 年以下有
期徒刑，併科新台幣 500 萬元以下罰金。
未經許可，轉讓、出租或出借子彈者，處 6 月以上 5 年以下有
期徒刑，併科新台幣 300 萬元以下罰金。
意圖供自己或他人犯罪之用，而犯前二項之罪者，處 3 年以上
10 年以下有期徒刑，併科新台幣 700 萬元以下罰金。
未經許可，持有、寄藏或意圖販賣而陳列子彈者，處 5 年以下有
期徒刑，併科新台幣 300 萬元以下罰金。
第 1 項至第 3 項之未遂犯罰之。
刑法第三百四十六條：
意圖為自己或第三人不法之所有，以恐嚇使人將本人或第三人之
物交付者，處六月以上五年以下有期徒刑，得併科一千元以下罰
金。
以前項方法得財產上不法之利益，或使第三人得之者，亦同。
前二項之未遂犯罰之。
